臺灣屏東地方法院交通事件裁定　　　　100年度交聲字第390號
原處分機關　交通部公路總局高雄區監理所屏東監理站
法定代理人　郭政雄
異　議　人　林志龍
即受處分人
上列受處分人因違反道路交通管理處罰條例事件，對於交通部公
路總局高雄區監理所屏東監理路於民國100 年11月25日所為之處
分（原處分案號：屏監違字第裁82-V00000000號）聲明異議，本
院裁定如下：
    主  文
異議駁回。
    理  由
一、原處分意旨略以：異議人即受處分人林志龍（下稱異議人）
    於民國100 年9 月19日10時38分許，駕駛車牌號碼ZD-4776
    號自用一般小貨車，行經屏東縣枋山鄉台一線、內獅路交岔
    路口時，因有違反處罰條例之行為（駕車行經有燈光號誌管
    制之交岔路口闖紅燈），拒絕停車接受稽查而逃逸之違規事
    實，為警逕行舉發，嗣原處分機關即交通部公路總局高雄區
    監理所屏東監理站認異議人上開情形，違反道路交通管理處
    罰條例第60條第1 項之規定，裁處罰鍰新臺幣（下同）
    3,000 元，並依同條例第63條第1 項規定，記違規點數1 點
    等語。
二、聲明異議意旨略以：其對於闖紅燈一事無異議；對於警員攔
    停未停部分提出異議，當時其有遵照警員攔停，將貨車行駛
    至路邊（機車道邊），該警員又攔停另一輛轎車，並揮手旗
    示意其離開，並先行處理另一輛轎車，其始得離去，其中另
    一位警員負責拍照，確實拍攝貨車行駛至路肩、該貨車正後
    面及離去之相片各1 張，但在磁片中沒有顯示，實有疏失，
    請查明等語。
三、按汽車駕駛人，駕駛汽車有違反該條例之行為，經交通勤務
    警察或依法令執行交通稽查任務人員制止時，不聽制止或拒
    絕停車接受稽查而逃逸者，除按各該條規定處罰外，處
    3,000 元以上6,000 元以下罰鍰，道路交通管理處罰條例第
    60條第1 項定有明文；再汽車駕駛人有前開第60條第1 項規
    定之情形者，除依各該條處罰鍰外，並予記違規點數1 點，
    同條例第63條第1 項第1 款亦有明文規定。又汽車駕駛人之
    行為有闖紅燈、不服指揮稽查而逃逸，當場不能或不宜攔截
    製單舉發者，得逕行舉發，並應記明車輛牌照號碼、車型等
    可資辨明之資料，以汽車所有人為被通知人製單舉發，同條
    例第7 條之2 第1 項第1 款、第4 款、第4 項亦有明文。
四、經查：
（一）異議人對於其駕駛上開自用一般小貨車，於上述時、地，
      有行經有燈光號誌管制之交岔路口闖紅燈之違規行為乙節
      並無爭執，有其聲明異議狀1 份在卷可稽（見本院卷第3
      頁），並有舉發警員黃朝宗出具之職務報告1 份、蒐證光
      碟1 張及翻拍相片5 張附卷可稽（見本院卷第22至24頁）
      ，足見其於上開時地，確有違反道路交通管理處罰條例之
      闖紅燈違規行為甚明。
（二）次查警方發現異議人前開闖紅燈之違規行為時，當場鳴笛
      、揮旗示意異議人停車，惟異議人未停車接受稽查逕自駕
      車逃逸等情，業經證人即舉發警員黃朝宗於100 年12月27
      日到庭具結證稱：其當時站在屏東縣枋山鄉○○○○○路
      南下車道路口南端，見到異議人之小貨車，後面還有1 台
      銀色小客車均闖紅燈，就吹笛揮旗攔停2 台車子，異議人
      都沒有停車，也沒有靠路邊的動作，一直開在外側快車道
      直行，並無行駛到路肩等語（見本院卷第32頁背面至33頁
      ），核與其於職務報告中所載：其在上開時地取締藍色自
      小貨ZD-4776 號及銀色自小客ZU-1 246號闖紅燈，但ZD-4
      776 號經警吹笛揮旗示意攔停而不停逕自逃逸，ZU-1246
      號有靠路邊停車；ZD-4776 號逃逸時警員另以數位相機照
      相蒐證，以2 次望遠功能拉近漸遠之ZD-4776 號車體等語
      相符（見本院卷第22頁），並有其於異議人駕車逃逸後，
      以數位相機拍攝到之異議人所駕上開自用一般小貨車車尾
      之相片4 張附卷可佐（見本院卷第24、25頁），而異議人
      亦自承當日其闖紅燈後，警員有對其與其後方之自小客車
      鳴笛、揮旗攔車，警員未對其開單，其即駕車離去等節，
      有其聲明異議狀及本院100 年12月27日訊問筆錄存卷可查
      （見本院卷第32頁），再核諸證人黃朝宗所為關於異議人
      當日如何駕車闖紅燈及拒絕停車接受稽查逃逸之過程之前
      開陳述，甚為詳細、具體，亦無違背經驗法則、論理法則
      ，且其身為員警，執行公務本身倘有違法、不當，將有受
      行政懲處責任之嚴格監督，復於負有具結義務並可能受刑
      法偽證罪處罰之情形下，仍於法庭為前揭證言，其所為證
      言之憑信性應可獲得擔保，況其與異議人既素不相識，亦
      無任何嫌隙可言，衡情應無蓄意設詞攀誣或虛構前開違規
      事實構陷異議人之動機及必要，證人黃朝宗於本院所為前
      開證詞應屬信實，異議人空言為前揭辯解，顯係卸責之詞
      ，委無可採。
（三）又參以異議人在聲明異議狀內記載：當時其有將貨車駛至
      路邊，因警員揮手旗示意其離開，其方離開云云，於本院
      訊問時卻稱：警員同時攔下2 部車子，警員在處理第2 部
      車，警員揮旗時，其以為是叫伊離開，其以為警員是攔錯
      ，才會離開云云（見本院卷第32頁），前後辯解已有不一
      ，真實性殊值懷疑；又衡諸常情，警員黃朝宗當時既採取
      鳴笛、揮旗攔停異議人之作為，若異議人有依其指示停靠
      路肩，警員黃朝宗豈有不當場掣單，而任令異議人離去之
      理？再異議人當時既知悉自己闖紅燈，豈有誤以為警方攔
      錯而示意其離開之理？異議人所辯皆有違常情，難以信採
      。
（四）至於異議人於本院訊問時雖另以警員所拍攝之其所駕自用
      一般小貨車車尾之相片（本院卷第25頁最下方之相片），
      主張其確有將車停靠路肩，否則警員無法拍到此張相片云
      云（見本院卷第32頁正反面），惟證人黃朝宗已當庭證稱
      ：當時錄影機是架設朝北方向，如果有人逃逸，再用其脖
      子上掛的相機拍照，本院卷第25頁之3 張照片，第1 張是
      用預設的望遠鏡拍攝的，第2 、3 張是拉近拍車號等語明
      確（見本院卷第33頁），並有前開職務報告之記載可稽，
      而觀諸本院卷第24頁最下方相片（顯示異議人所駕上開自
      用小貨車行駛於外側快車道上）與本院卷第25頁第2 張相
      片，此2 張相片均拍到異議人之對向車道上有同一輛白色
      車頭大貨車，且本院卷第24頁最下方相片、第25頁第1、2
      、3 張相片中所攝得之上開自小貨車，其車體大小係依序
      越來越大，但影像漸趨模糊等情（見本院卷第24、25頁）
      ，足認證人黃朝宗此部分證詞亦合理可採；反觀異議人所
      為辯詞，果若本院卷第25頁最下方相片係警方於其停在路
      肩時所拍攝，既為近距離拍照，所攝得之影像顯應不會如
      此地模糊，其辯解實非合理。此外，異議人未能就執勤警
      員之舉發有誤提出其他證據以供調查，本院亦查無任何證
      據足資證明警員有捏造事實違法取締之情事，則執勤警員
      本其維護交通秩序、安全職責所為之舉發，自應為合法。
五、綜上所述，異議人前開辯解尚非可採，異議人於上開時地違
    規闖紅燈後，拒絕停車接受稽查而逃逸之違規事實，事證明
    確，堪以認定。從而，原處分機關依首揭規定，裁處異議人
    罰鍰3,000 元，並記違規點數1 點，於法並無違誤。本件異
    議為無理由，應予駁回。
據上論斷，依道路交通管理處罰條例第87條第2 項、道路交通事
件處理辦法第18條規定，裁定如主文。
中    華    民    國    100   年    12    月    28    日
                  交通法庭      法  官  陳秀慧
以上正本證明與原本無異。
如不服本裁定應於收受送達後5 日內向本院提出抗告書狀敘述抗
告之理由抗告於臺灣高等法院高雄分院。
中    華    民    國   100    年    12    月    28    日
                              書記官  蔡語珊